# 请教：集团委托其子公司(B)对另一家子公司(A)进行经营管理。请问B能否合并A？

提问人：sharon_diao 时间：2010-10-19 18:27:32
请教：
集团公司新购入一家子公司A公司并100%持有，所有对价支付完毕，A公司有关法律文件已经更改。然后，集团委托其100%控制股权的另一家子公司B公司对A公司进行全权经营管理，约定集团只委派 1 名董事会成员，其他董事全部由B公司委派。请问B公司能否合并A公司？
情况一： 如果根据委托文件，B公司对A公司的经营所得或者亏损没有分享的权利，集团根据每年的经营所得，给B公司支付一定比例（或者金额）的管理费用； 情况二： 如果根据委托文件，B公司对A公司的经营所得或者亏损有100%的所有权，同时B公司需要向集团上缴一定的固定费用，这个费用参考了集团当时投资于A公司的资金的费用； 情况三： 如果根据委托文件，B公司和集团分别享有80%和20%的经营所得或者亏损； 情况四： 如果根据委托文件，B公司和集团分别享有20%和80%的经营所得或者亏损；
请问，在以上不同的情况下，B公司分别能否合并A公司？谢谢！

回答人：chenyiwei
需要综合考虑所有相关的因素。但如果B公司只是收取固定回报，或者B公司可分享的利润所占比重较小，一般认为B公司合并A公司的可能性不大。
不同的托管、承包方式下实质控制人可能不同，不能直接因为托管、承包将其纳入或不纳入合并范围。对于被托管、被承包的单位，如果本企业与其没有股权投资关系，则在判断是否纳入合并范围时应仔细研读托管、承包协议，结合双方承担或享有的整体风险收益，谨慎判断是否存在控制。通常需要考虑的因素包括（但不限于）： （ 1 ）托管、承包协议赋予托管人、承包人的经营管理权限是否涵盖了上述“财务和经营政策”的全部内容。 （ 2 ）托管人、承包人与被托管、承包企业的股东之间的利益分配关系，例如被托管、承包企业的经营盈亏是否全部或者绝大部分归属于托管人、承包人。这一点有助于区分承包人、托管人的地位是更接近于所有者，还是更接近于外聘的职业经理人。 （ 3 ）托管、承包协议对托管、承包结束后被托管、承包企业净资产归属的约定，例如在托管、承包结束时，托管人、承包人是否必须确保被托管、承包企业的净资产不低于托管、承包开始前的金额；托管人、承包人是否有权获取托管、承包结束日被托管、承包企业的净资产额与托管开始时相比的增值部分；等等。 （ 4 ）托管、承包协议与被托管、承包企业的公司章程之间的关系，例如当两者不一致时以谁为准；以及托管人、承包人派驻的经营管理人员与被托管、承包企业原有的董事会、管理层的关系；等等。 （ 5 ）托管、承包协议是否规定在托管、承包期间原股东有权单方面终止委托关系。 （ 6 ）《企业财务通则》第五十六条等相关法律、法规的可能影响。《企业财务通则》第五十六条规定：“企业实行托管经营，应当由投资者决定，并签订托管协议，明确托管经营的资产负债状况、托管经营目标、托管资产处置权限以及收益分配办法等，并落实财务监管措施。受托企业应当根据托管协议制订相关方案，重组托管企业的资产与债务。未经托管企业投资者同意，不得改组、改制托管企业，不得转让托管企业及转移托管资产、经营业务，不得以托管企业名义或者以托管资产对外担保”。据此，托管方对被托管企业的控制权往往是存在一定限制的，这可能影响到能否将被托管企业纳入托管方的合并财务报表的判断。 （ 7 ）其他需要考虑的特定相关因素。

回答人：chenyiwei
托管人、承包人若向原股东承诺托管、承包结束时被托管、承包企业净资产的保值（或者在保值基础上按一定比例增值），如果实际发生减损或者增值未达到预定标准则由托管人、承包人予以补足，如果实际增值超过承诺则超过部分全部或绝大部分归托管人、承包人所有的，则托管人、承包人将其纳入合并报表范围的可能性将增加。